【裁判字號】    92,交聲,612
【裁判日期】    921202
【裁判案由】    聲明異議
【裁判全文】
臺灣臺南地方法院交通事件裁定                    九十二年度交聲字第六一二號
    移送機關  交通部公路總局嘉義區監理所臺南監理站
    受處分人  甲○○
    即異議人
右列受處分人因違反道路交通管理處罰條例案件，對於交通部公路總局嘉義區監理所
麻豆監理站民國九十二年十月十三日所為之裁決處分（處分案號：嘉監南字第裁七四
—ＧＣ0000000號），聲明異議，本院裁定如左：
    主  文
異議駁回。
    理  由
一、聲明異議意旨略以：如附件聲明異議狀所載。
二、按汽車駕駛人，行經有燈光號誌管制之交岔路口闖紅燈者，處新臺幣一千八百元
    以上五千四百元以下罰鍰；並記違規點數三點，道路交通管理處罰條例第五十三
    條、第六十三條第一項第三款分別定有明文。
三、經查：
（一）、本件受處分人即異議人甲○○係於民國九十二年八月二十九日下午一時十二
        分許，駕駛車牌號碼ＳＰＯ─八一七號輕型機車，在行經臺中市○○路與公
        益路之設有燈光號誌管制交岔路口時，因違規闖紅燈右轉進入公益路，經值
        勤員警當場攔停並當場製單舉發，有台中市警察局中市警交字第ＧＣ000
        0000號舉發違反道路交通管理事件通知單、臺中市警察局第四分局九十
        二年九月三十日中分四交字第０九二００一０七三九號函各一紙在卷可稽，
        並經本院囑託臺灣臺中地方法院訊問證人，即本件舉發之臺中市警察局第四
        分局黎明派出所警員陳俊憲，具結證稱：「（問：本件是否你告發的，情形
        如何？）是我告發的，當時我們駕駛巡邏警用汽車，異議人在河南路右轉公
        益路往文心路方向行駛，當時我們是沿公益路直行在簽巡邏箱，經過公益路
        、河南路口時直行，我們是綠燈直行，看到異議人紅燈右轉，我們就鳴笛示
        意她停車，大約追了她五、六十公尺，異議人在第一個路口停下來，我們就
        下車舉發。」等語無訛（參見囑託訊問筆錄），而異議人亦坦承有於右開時
        、地駕駛該輛自用小客車行經該處設有燈光號誌管制之交岔路口，為警當場
        攔停製單舉發，並簽收違反道路交通管理事件通知單之事實，參諸執勤警員
        係依法執行公務，與異議人並不相識，素無怨隙，苟非實情，自無恣意誣攀
        之理。而且警員執行公務本身受行政懲處責任之監督，到庭具結作證更以刑
        罰擔保其真實性，警員應無甘冒行政懲處及刑法偽證罪責任而刻意誣陷之必
        要。因此，可信賴警員陳俊憲前開陳證為真實。
（二）、受處分人即異議人甲○○雖一再辯稱其並未闖紅燈云云。惟按法院受理交通
        異議案件，乃是對於交通舉發行政處分審查其是否違法，本質上屬於行政爭
        訟過程，與普通法院審理刑事案件之原則不同。其舉證責任之原理，非如刑
        事案件中，應超越任何合理懷疑始可為有罪判決者之嚴格程度。其舉證責任
        之原理，應與民事訴訟相類似，除有特別規定外，基本上準用民事訴訟法，
        由國家機關與人民二造，各自履行其主觀之舉證責任，在過程中各自提出證
        據；若窮盡各種證據方法，待證結果仍有不明時，則由客觀之舉證責任危險
        分配原則，決定國家機關與人民二造何人應受敗訴危險。此參酌行政訴訟法
        第一百三十六條規定準用民事訴訟法第二百七十七條自明。查原裁決機關交
        通部公路總局嘉義區監理所臺南監理站，裁決異議人闖紅燈，乃引據舉發單
        為證。而舉發本件違規事件之警員陳俊憲，就本件如何查獲並舉發之經過，
        亦於本院調查時到庭陳證無訛，已如前述，並就異議人所駕之輕型機車係在
        行經前開設有燈光號誌管制之路口時，違規【闖紅燈】逕行右轉進入公益路
        ，並經其當場攔截等本件違規情節均供述明確，而查警員陳俊憲本身直接見
        聞異議人駕車闖紅燈之事實經過，對事實最為明瞭，又經以行政及刑事責任
        擔保其真實性，且舉發當時所記載違規人所駕車之違規情節又與事實相符等
        等各項因素，綜合認定其陳述為可採信。而異議人指稱舉發員警舉發有誤乙
        節，既未提出確實證據以供調查，且未提供任何相關證據足資證明值勤員警
        確有捏造事實違法取締之情事，從而異議人前開所辯，要係卸責之詞，自無
        可採。
四、本件受處分人即異議人甲○○有於右述時、地，駕駛前開輕型機車行經有燈光號
    誌管制之交岔路口闖紅燈之事實，既可認定，則移送機關即交通部公路總局嘉義
    區監理所台南監理站據此引用前開道路交通管理處罰條例第五十三條、第六十三
    條第一項第三款規定，而裁處異議人罰鍰新臺幣一千八百元並記違規點數三點，
    於法並無不當，異議人異議為無理由，應予駁回。
五、據上論斷，應依道路交通案件處理辦法第十九條，裁定如主文。
中      華      民      國      九十二      年      十二    月    二    日
                              臺灣臺南地方法院交通法庭
                                      法  官  洪士傑
右正本證明與原本無異。
如不服本裁定應於送達後五日內向本院提出抗告狀。
                                      書記官  陳金堂
中      華      民      國    九十二      年      十二    月    二    日


司法院資訊處製作；財團法人民間司法改革基金會備份。
